【裁判字號】    98,易,1256
【裁判日期】    980512
【裁判案由】    竊盜
【裁判全文】
臺灣臺中地方法院刑事判決              98年度易字第1256號
公  訴  人  臺灣臺中地方法院檢察署檢察官
被      告  甲○○
                    樓之1
            乙○○
                    （現於臺灣臺中監獄臺中分監執行中）
            戊○○
                    （現於臺灣臺中監獄臺中分監執行中）
上列被告因竊盜案件，經檢察官提起公訴（98年度偵字第6462號）
，本院判決如下：
    主    文
甲○○、乙○○、戊○○結夥三人以上竊盜，均累犯，甲○○、
乙○○各處有期徒刑捌月，戊○○處有期徒刑玖月。
    犯罪事實
一、甲○○前於民國91年間因施用毒品案件，經本院裁定送觀察
    勒戒後，因認有繼續施用毒品傾向，再經本院裁定令入戒治
    處所施以強制戒治，於92年9月13日強制戒治期滿執行完畢
    釋放；又於94年間，因施用毒品案件，經本院以94年度訴字
    第773號判決判處有期徒刑11月確定。復於96年間，再因施
    用毒品案件，經國防部中部軍事地方法院，於96年3月28日
    以96年度訴字第29號判決判處有期徒刑2年7月確定，嗣經依
    法減刑為有期徒刑1年3月又15日，甫於97年6月5日縮刑期滿
    執行完畢出監。乙○○前因違反毒品危害防制條例案件，經
    施以觀察、勒戒後，於民國89年10月16日執行完畢釋放。復
    於93年11月21日起至94年1月1日止，因施用第一級毒品案件
    ，經本院以94年度訴字第570號判處有期徒刑1年確定，嗣於
    96年1月17日因縮短刑期假釋出監付保護管束，及於96年5月
    2日因保護管束期滿視為執行完畢。戊○○於86年間因違反
    懲治盜匪條例等案件，經本院以86年度訴字第1994號判處應
    執行有期徒刑7年6月確定。復於92年間因竊盜罪，先後經本
    院以92年度豐簡字第190號判處有期徒刑3月，另以92年度易
    字第1900號判處有期徒刑1年2月，後開二竊盜罪所宣告刑嗣
    均經減刑並合併定應執行刑為有期徒刑7月，與首揭所處有
    期徒刑7年6月接續執行後，於97年1月11日縮刑期滿執行完
    畢。均不知悔改，因缺錢花用，基於共同意圖為自己不法之
    所有之犯意聯絡，於97年12月26日下午3時許，結夥3人以上
    ，由甲○○騎乘車牌號碼YIC-230號重型機車，乙○○騎乘
    車牌號碼MY3-3 30號重型機車，搭載戊○○，一同至丙○○
    所經營址設台中市西屯區福上巷龍欣1弄40號之「朝明鋁門
    窗」店外，由甲○○、戊○○在外把風，乙○○進入上址後
    徒手竊取放置於該店門旁丙○○所有鋁合金割剪器1只（價
    值約2萬5千元）得逞後放置於甲○○所騎乘之機車上，由甲○○將上開割剪器載運至台中市北屯區○○○路○段58號對
    面路旁變賣，得款2千5百元，供作回程時上開兩輛機車之加
    油之用，3人均回到台中市至善公園後，一起將其中部分贓
    款2千元清償甲○○、乙○○、戊○○共同積欠之債務。
二、案經台中市警察局第6分局報請台灣台中地方法院檢察署檢
    察官偵查起訴。
    理    由
一、按被告以外之人於審判外之陳述，雖不符合前四條（即刑事
    訴訟法第一百五十九條之一至一百五十九條之四）之規定，
    而經當事人於審判程序同意作為證據，法院審酌該言詞陳述
    或書面陳述作成之情況，認為適當者，亦得為證據。當事人
    、代理人或辯護人於法院調查證據時，知有第一百五十九條
    第一項之情形，而未於言詞辯論終結前聲明異議者，視為有
    前項之同意，刑事訴訟法第一百五十九條之五定有明文。經
    查本件公訴人、被告於本件言詞辯論終結前均未就被告以外
    之人於審判外之陳述聲明異議，本院審酌該言詞或書面之陳
    述作成之情況，認為適當得為證據，先此敘明。
二、訊據被告甲○○、乙○○坦承上開竊盜犯行不諱，被告戊○○亦坦承於案發時地到案發現場等情不諱，惟矢口否認有行
    竊之共同犯意，辯稱：當天是伊打電話請乙○○載伊去找朋
    友，伊上乙○○之機車後，乙○○、甲○○停在案發現場作
    何事，伊不知道，沒有把風，伊後來才知道渠等停在案發地
    點行竊云云，惟查：被告三人於97年12月26日下午先在台中
    市至善公園會合，後來被告乙○○動手搬走他人店外之鋁合
    金割剪器並一同去變賣後，再返回至善公園，並利用贓款加
    油，業經被告戊○○自承不諱，核與共犯甲○○以證人之身
    分於本院結證情節相符，被告戊○○從行竊前，一直到贓物
    變賣後始終與被告甲○○、乙○○在一起，並返回原來出發
    之地點，而未曾到他處，顯然被告戊○○坐上被告乙○○之
    機車之目的，不是為了找朋友，否則何以參與所有行竊之行
    程並參與變賣贓物？復查本案失竊之鋁合金割剪器1只體積
    非小，有監視錄影翻拍照片1幀附卷可憑，而被告乙○○在
    搬運贓物時，被告戊○○就在上開失竊工廠之旁邊，業據證
    人乙○○到庭結證明確，並有監視錄影翻拍照片1幀附卷可
    憑，被告戊○○既在竊案現場，對於被告甲○○、乙○○共
    同竊取體積非小之鋁合金割剪器，豈有不知之理？再查本案
    係被告乙○○看中行竊之標的先停車，被告戊○○係被告乙○○所載之人，並替被告乙○○看管機車，衡諸常情，被告
    乙○○豈有可能完全隱瞞其行竊行為而能令被告戊○○幫忙
    看管其交通工具？末查本案竊盜後變賣所得2千5百元，其中
    大部分一起用來清償被告3人共同積欠之債務，業據共犯甲○○以證人身分結證明確，實際上被告戊○○亦分得贓款，
    被告甲○○、乙○○何需聯手欺騙被告戊○○，以保護亦取
    得贓款之戊○○？被告戊○○上開辯稱核與常情不符，不足
    採信，本案事證明確，被告犯行洵堪認定，依法應予論科。
三、核被告3人所為均係犯刑法第321條第1項第4款之結夥3人以
    上竊盜罪。被告3人有犯意聯絡與行為分擔俱應論以共同正
    犯。被告甲○○前於民國91年間因施用毒品案件，經本院裁
    定送觀察勒戒後，因認有繼續施用毒品傾向，再經本院裁定
    令入戒治處所施以強制戒治，於92年9月13日強制戒治期滿
    執行完畢釋放；又於94年間，因施用毒品案件，經本院以94
    年度訴字第773號判決判處有期徒刑11月確定。復於96年間
    ，再因施用毒品案件，經國防部中部軍事地方法院，於96年
    3月28日以96年度訴字第29號判決判處有期徒刑2年7月確定
    ，嗣經依法減刑為有期徒刑1年3月又15日，甫於97年6月5日
    縮刑期滿執行完畢出監。乙○○前因違反毒品危害防制條例
    案件，經施以觀察、勒戒後，於民國89年10月16日執行完畢
    釋放。復於93年11月21日起至94年1月1日止，因施用第一級
    毒品案件，經本院以94年度訴字第570號判處有期徒刑1年確
    定，嗣於96年1月17日因縮短刑期假釋出監付保護管束，及
    於96年5月2日因保護管束期滿視為執行完畢。戊○○於86年
    間因違反懲治盜匪條例等案件，經本院以86年度訴字第1994
    號判處應執行有期徒刑7年6月確定。復於92年間因竊盜罪，
    先後經本院以92年度豐簡字第190號判處有期徒刑3月，另以
    92年度易字第1900號判處有期徒刑1年2月，後開二竊盜罪所
    宣告刑嗣均經減刑並合併定應執行刑為有期徒刑7月，與首
    揭所處有期徒刑7年6月接續執行後，於97年1月11日縮刑期
    滿執行完畢，有台灣高等法院被告前案紀錄表各1份在卷可
    憑，渠等均於有期徒刑執行完畢後之5年再，故意再犯本件
    有期徒刑以上之罪，均為累犯，俱應加重其刑。爰審酌被告
    3人行竊之手段、目的，行竊所得不多，有銷贓之行為，犯
    後被告甲○○、乙○○坦承犯行，被告戊○○否認犯罪之犯
    後態度等一切情狀，各量處如主文所示之刑。
據上論斷，應依刑事訴訟法第二百九十九條第一項前段，刑法第
三百二十一條第一項第四款、第四十七條第一項，判決如主文。
本案經檢察官丁○○到庭執行職務。
中    華    民    國    98    年    5    月    12   日
                  刑事第四庭    法  官  陳如玲
以上正本證明與原本無異。
如不服本判決應於收受判決後10日內向本院提出上訴書狀，並應
敘述具體理由；其未敘述上訴理由者，應於上訴期間屆滿後20日
內向本院補提理由書（均須按他造當事人之人數附繕本）「切勿
逕送上級法院」。
                                書記官  童淑芬
中    華    民    國    98    年    5    月    12   日
附錄論罪科刑法條
中華民國刑法第321條
（加重竊盜罪）
犯竊盜罪而有左列情形之一者，處 6 月以上、 5 年以下有期徒
刑：
一、於夜間侵入住宅或有人居住之建築物、船艦或隱匿其內而犯
    之者。
二、毀越門扇、牆垣或其他安全設備而犯之者。
三、攜帶兇器而犯之者。
四、結夥三人以上而犯之者。
五、乘火災、水災或其他災害之際而犯之者。
六、在車站或埠頭而犯之者。
前項之未遂犯罰之。


司法院資訊處製作；財團法人民間司法改革基金會備份。
